

# Анна Виник



Одесса +38 (063) 34 19 913 vinnik.anna83@gmail.com

# Краткие сведения

Здравствуйте, меня зовут Винник Анна, мне 22 года. Полтора года занимаюсь Frontend разработкой на фрилансе, работаю с библиотеками Animate.css, WOW.js, имею базовые знания библиотеки JQuery. Для разработки использую среду WebStorm. Увлекаюсь UI/UX и веб-дизайном используя программы Photoshop и Figma. Имеется опыт работы с движком Wordpress.



/@proxy\_cat

# Опыт работы

#### Freelance

Разработка сайтов | Июль 2018 - 2019

Разработка дизайна интерфейсов под заказчика. Создание сайтов на различные тематики.

- Примеры работ:
- Интернет магазин с отдельным лендингом для солнечных панелей Intersolar
- intersolar.com.ua
- Сайт визитка для интернет клуба SmelClub smelclub.com.ua
- Лендинг для ознакомления с линейкой часов Orient orient-multi-calendar.shop-x.in.ua
- Дипломный проект

stat.kitkb.co.ua | Февраль 2019 - Ноябрь 2019

Разработка аналитической системы для построения рейтингов предметов, языков программирования и технологий на основе анкетирования

# Образование

Факультет компьютерной инженерии, программирования и киберзащиты

ОНАПТ | 2018 - 2019 | магистратура

Окончила с отличием. Во время обучения принимала участие в научных конференциях и публиковалась в научных журналах

Green Forest

Курсы английского | Ноябрь 2018 - Июль 2019

Hillel

Kypc Front-end Pro | Ноябрь 2019 - Март 2020

#### Языки

Английский язык на уровне Pre-Intermediate получен на курсах Green Forest.







# Умения

HTMLCSS JavaScript

Illustrator	
Photoshop	
Figma	